臺灣高雄地方法院刑事判決　　　　　100年度審交訴字第223號
公　訴　人　臺灣高雄地方法院檢察署檢察官
被　　　告　鄭宗和
上列被告因業務過失致死案件，經檢察官提起公訴（100 年度偵
字第2431號），被告於本院準備程序進行中，就被訴事實為有罪
之陳述，經合議庭裁定由受命法官獨任依簡式審判程序審理，判
決如下：
    主  文
鄭宗和犯業務過失致人於死罪，處有期徒刑陸月，如易科罰金，
以新臺幣壹仟元折算壹日。緩刑貳年。
    事  實
一、鄭宗和受僱於泰維企業行擔任貨車司機，平日負責運載貨物
    ，係從事業務之人。其於民國99年12月23日上午8 時40分許
    ，駕駛車牌號碼091-XY號自用大貨車，沿高雄市鳳山區○○
    ○路由東往西方向行駛，途經中山東路與瑞興路交岔路口時
    ，理應注意貨車裝載貨物不得超過核定之總重量與行駛無速
    限標誌或標線之道路，行車速度不得超過50公里，而依當時
    天候晴，日間自然光線，柏油路面乾燥無缺陷，亦無障礙物
    ，視距良好，並無不能注意之情事，竟疏未注意及此，貨車
    載運貨物後總重達27,405公斤，已超過核定之總重量25公噸
    ，且以時速68.66 公里之速度，超速行駛，適有許月騎乘
    車牌號碼898-EBK 號重型機車闖紅燈由南往北方向橫越中山
    東路，鄭宗和見狀剎車不及，不慎以其貨車之右前車頭撞擊
    許月機車之右側車身，致許月受有腦部硬膜下出血及肺
    部挫傷等傷害，經送醫急救後，仍於同日晚間9 時11分許不
    治死亡。嗣鄭宗和於肇事後留在事故現場，向據報到場處理
    本件交通事故但尚不知肇事者為何人之警員坦承肇事，自首
    而接受裁判。
二、案經許月之配偶林昆保訴由高雄縣政府警察局鳳山分局移
    送臺灣高雄地方法院檢察署檢察官偵查起訴。
    理  由
一、本件被告鄭宗和所犯係死刑、無期徒刑、最輕本刑為3 年以
    上有期徒刑以外之罪，其於準備程序進行中就前揭被訴事實
    為有罪之陳述，經受命法官告知簡式審判程序之旨，並聽取
    當事人之意見後，本院合議庭認無不得或不宜改依簡式審判
    程序進行之情形，爰依刑事訴訟法第273 條之1 第1 項、第
    284 條之1 規定，裁定由受命法官獨任進行簡式審判程序。
    又本件所引屬於審判外陳述之傳聞證據，依同法第273 條之
    2 規定，不受第159 條第1 項關於傳聞法則規定之限制，依
    法有證據能力，均合先敘明。
二、上開犯罪事實，業據被告坦承不諱，核與證人吳清頭於警詢
    及偵訊、證人即員警張志雄於偵訊陳述之情節相符（見高雄
    市政府警察局鳳山分局高市鳳警偵移字第0990025993號卷《
    下稱警卷》第10頁、臺灣高雄地方法院檢察署《下稱高雄地
    檢署》100 年度偵字第2431號卷《下稱偵卷》第8 至9 頁、
    99年度相字第2349號卷《下稱相驗卷》第24至26頁），復有
    員警張志雄出具之職務報告暨監視器畫面翻拍照片共35張、
    長庚醫療財團法人高雄長庚紀念醫院診斷證明書、委託醫院
    實施血液中酒精濃度檢驗報告、酒精濃度呼氣測試報告、道
    路交通事故現場圖、道路交通事故調查報告表(一)、(二)各1 份
    、案發現場照片共22張、高雄地檢署相驗筆錄、相驗屍體證
    明書及檢驗報告書、高雄市政府交通局車輛行車事故鑑定委
    員會100 年4 月12日高市車鑑字第1000001978號函所附鑑定
    意見書、100 年5 月9 日高市車鑑字第1000002388號函所附
    貨車之秤量單各1 份在卷可稽（見警卷第1 至3 頁、相驗卷
    第8 至18、22、27至34頁、偵卷第13至14、17至18頁），足
    認被告上開任意性自白與事實相符，堪可作為認定事實之依
    據。本件事證明確，被告上開業務過失致人於死之犯行，堪
    以認定，應予依法論科。
三、被告為貨車司機，平日負責運載貨物，係從事業務之人。是
    核被告所為，係犯刑法第276 條第2 項業務過失致人於死罪
    。被告於肇事後留在現場，在有偵查犯罪權限之機關僅知犯
    罪事實而尚不知孰為犯人前，主動向警察機關坦承其為肇事
    者，有道路交通事故肇事人自首情形紀錄表1 份在卷可稽（
    見本院100 年度審交訴字第223 號卷《下稱審交訴卷》第14
    頁），應認符合自首要件，爰依刑法第62條前段規定減輕其
    刑。爰審酌被告為貨車司機，疏未注意而超載、超速，致煞
    車不及釀成本件交通事故，並致被害人斷送寶貴生命，其過
    失犯行所造成之損害係屬重大而無可回復。惟念及被告上開
    過失行為僅係本案肇事次因，被害人騎乘機車闖越紅燈欲通
    過路口，方為本件交通事故之肇事主因，有前揭高雄市政府
    交通局車輛行車事故鑑定委員會鑑定意見書可參，足認被害
    人之過失情節較重。又考量被告於案發後已與告訴人林昆保
    及其他被害人家屬林恩愷、許荐儒、梁春美達成和解，願賠
    償被害人家屬合計新臺幣（下同）3,693,414 元（含汽車強
    制責任險1,613,414 元），且已於100 年10月15日前全數給
    付完畢，有告訴代理人100 年10月14日刑事陳報狀所附高雄
    市鳳山區調解委員會調解書1 紙在卷可參（見審交訴卷第35
    至36頁），足認被告係誠心彌補自身所造成之損害。另參酌
    被告為高職畢業、職業為司機、家境勉持（見警卷第2 頁之
    被告警詢筆錄受詢問人各該欄之記載），及被告之過失情節
    、犯罪所生損害、犯後態度等一切情狀，並諭知易科罰金之
    折算標準，以資儆懲。另查，被告於此之前並無犯罪紀錄，
    有臺灣高等法院被告前案紀錄表1 份在卷可按，素行尚佳，
    本次僅因一時疏失而觸犯刑章，惡性並非重大，且已與告訴
    人及被害人家屬達成和解，並就和解金額全數給付完畢，業
    如前述，堪認被告已有反省悔悟之心，且參酌告訴代理人具
    狀陳報稱，告訴人請求本院能予被告緩刑之諭知，有前揭刑
    事陳報狀可參（見審交訴卷第35頁），公訴人亦當庭表示請
    審酌本件肇事之情節、告訴人前開意見後，給予被告緩刑之
    諭知（見審交訴卷第46頁反面），本院綜合上開情狀，認被
    告經此偵、審程式及科刑判決後，應知所警惕，信無再犯之
    虞，前開之刑以暫不執行為適當，爰依刑法第74條第1 項第
    1 款規定宣告緩刑2 年，以啟自新。
據上論斷，應依刑事訴訟法第273 條之1 第1 項、第299 條第1
項前段，刑法第276 條第2 項、第62條前段、第41條第1 項前段
、第74條第1 項第1 款，刑法施行法第1 條之1 ，判決如主文。
本案經檢察官陳俊宏到庭執行職務。
中    華    民    國   100    年    11    月    17    日
                  刑事第十庭    法  官  毛妍懿
以上正本證明與原本無異。
如不服本判決應於收受送達後10日內向本院提出上訴書狀，並應
敘述具體理由；如未敘述上訴理由者，應於上訴期間屆滿後20日
內向本院補提理由書（均須按他造當事人之人數附繕本）「切勿
逕送上級法院」。
中    華    民    國   100    年    11    月    17    日
                                書記官  陳蓉柔
附錄本案論罪科刑法條全文：
中華民國刑法第276條
（過失致死罪）
因過失致人於死者，處2 年以下有期徒刑、拘役或2 千元以下罰
金。
從事業務之人，因業務上之過失犯前項之罪者，處5 年以下有期
徒刑或拘役，得併科3 千元以下罰金。